【裁判字號】    99,簡上,326
【裁判日期】    990604
【裁判案由】    竊盜
【裁判全文】
臺灣板橋地方法院刑事判決             99年度簡上字第326號
上  訴  人
即  被  告  乙○○
上列上訴人即被告因竊盜案件，不服本院簡易庭九十九年度簡字
第一七六０號，中華民國九十九年三月十日第一審簡易判決（聲
請案號：臺灣板橋地方法院檢察署九十九年度偵字第三三七八號
），提起上訴，本院判決如下：
    主  文
上訴駁回。
    事  實
一、乙○○有竊盜、恐嚇、妨害秩序、賭博、贓物、妨害兵役、
    妨害風化、偽造文書等前科，素行不良，最近一次係於民國
    九十六年間因妨害風化案件，經本院以九十六年度易字第二
    九七二號判處有期徒刑四月，減為有期徒刑二月，如易科罰
    金以新臺幣一千元折算一日確定，於九十七年八月一日執行
    完畢出監（於本案構成累犯），仍不知悔改。其於九十八年
    十月二十日清晨四時十一分許，騎乘車牌號碼ＭＣＹ－１７
    ０號重型機車，行經臺北縣土城市○○路○段五十六號一樓
    「泰式按摩香茅養生館」前，見店內櫃檯無人看管，認有機
    可乘，竟意圖為自己不法之所有，進入上址店內，徒手竊取
    店內泰籍員工甲○○所有，置放在櫃檯下方之皮包一個（內
    有現金新臺幣一萬三千元、護照一本，及泰國身分證一張）
    ，得手後旋轉身走出店外逃逸。嗣甲○○遍尋皮包不著，經
    報警並調閱店內、外監視器之錄影畫面，始經由乙○○騎乘
    機車之車牌號碼循線查悉上情。
二、案經甲○○訴由臺北縣政府警察局土城分局報請臺灣板橋地
    方法院檢察署檢察官偵查後，聲請以簡易判決處刑。
    理  由
壹、程序方面：
    按被告以外之人於審判外之言詞或書面陳述，除法律有規定
    者外，不得作為證據；又被告以外之人於審判外之陳述，雖
    不符合同法第一百五十九條之一至第一百五十九條之四之規
    定，但經當事人於審判程序同意作為證據，法院審酌該言詞
    陳述或書面陳述作成時之情況，認為適當者，亦得為證據。
    當事人、代理人或辯護人於法院調查證據時，知有第一百五
    十九條第一項不得為證據之情形，而未於言詞辯論終結前聲
    明異議者，視為有前項之同意，刑事訴訟法第一百五十九條
    第一項及第一百五十九條之五分別定有明文。經查，本判決
    下列所引用之各該被告以外之人於審判外之陳述（包含書面
    陳述），雖屬傳聞證據，但檢察官及被告於本院準備程序及
    審判期日中，均同意此部分之證據有證據能力，且迄至言詞
    辯論終結前亦未撤回前開同意，本院審酌上開證據資料製作
    時之情況，尚無違法不當及證明力明顯過低之瑕疵，亦認為
    以之作為證據應屬適當，依前開刑事訴訟法第一百五十九條
    之五規定，認前揭證據資料均有證據能力，合先敘明。
貳、實體方面：
一、訊據上訴人即被告乙○○於本院審理中，固坦承於上揭時地
    竊取被害人甲○○財物之事實不諱，但辯稱：伊僅竊得五百
    元現金，不知被害人甲○○何以指稱失竊一萬三千元；且其
    事後已將皮包及證件放置在店門口招牌下方，已歸還予被害
    人甲○○云云。惟查，被告竊盜之犯罪事實，業據其在警詢
    、偵查及本院審理中供承在卷，核與被害人甲○○指訴失竊
    之情節大致相符，並有監視錄影畫面翻拍照片四張、車籍查
    詢資料一張在卷可稽。被告雖以前詞置辯，然被害人甲○○
    於本院審理中，以證人身分到庭具結證稱：伊係在臺工作之
    泰籍人士，因未在銀行開戶，故均將身上之現金放置在皮包
    內隨身攜帶。伊最後一次點數皮包內金錢數額，係在案發前
    一日（即九十八年十月十九日）晚上十一時許，伊為前往警
    察局擔任泰語翻譯，有點數皮包內之金錢，並取出一點現金
    搭乘計程車，翌日（即九十八年十月二十日）返回店內休息
    時，忘記把皮包帶在身上，於凌晨四時許伊聽到櫃台有聲響
    ，出外查看即發現皮包不見，立即前往警局報案，報案時即
    製作筆錄告知不見一萬三千元及證件。被告指事後將證件放
    在店外招牌底下，伊並未看到，亦無人拾取後歸還等語，而
    被害人甲○○與被告素無恩怨，當無誣攀之理；再觀諸卷附
    九十八年十月二十日被害人甲○○第一次警詢筆錄，即明確
    指稱失竊一萬三千元，並非因九十九年一月四日查獲被告後
    ，始任意虛增損失金額。況被害人甲○○迄今未向被告求償
    ，亦難認被害人甲○○係為請求損害賠償而故為不實陳述。
    另被害人甲○○並未取回遭竊之證件，亦如前述，被告指已
    放置在招牌下歸還乙節，亦屬無據。被告以上所辯各節，核
    屬事後卸責之詞，不足採信。本案事證明確，被告竊盜之犯
    行堪予認定，應依法論科。
二、核被告所為，係犯刑法第三百二十條第一項之普通竊盜罪。
    被告於九十六年間因妨害風化罪，經本院以九十六年度易字
    第二九七二號判處有期徒刑四月，減為有期徒刑二月，如易
    科罰金以新臺幣一千元折算一日確定，於九十七年八月一日
    執行完畢，此有臺灣高等法院被告全國前案紀錄表一份在卷
    可憑，其於有期徒刑之執行完畢後，五年內故意再犯本件有
    期徒刑以上之罪，為累犯，應依刑法第四十七條第一項之規
    定加重其刑。
三、原審調查後，認被告竊盜犯行明確，依刑事訴訟法第四百四
    十九條第一項前段、第三項、第四百五十四條第二項，刑法
    第三百二十條第一項、第四十七條第一項、第四十一條第一
    項前段，刑法施行法第一條之一第一項、第二項前段之規定
    ，並審酌被告前有多次犯罪前科，竊取被害人置放在店內櫃
    檯下、內有現金新臺幣一萬三千元、護照一本及泰國身分證
    一張之粉紅色皮包，且前開贓物未歸還被害人，所生危害程
    度非輕等一切情狀，量處有期徒刑三月，並諭知如易科罰金
    ，以新臺幣一千元折算一日，其認事用法並無違誤，量刑亦
    屬妥適。被告以其僅竊得現金五百元，且事後將證件放回養
    身館招牌下方，並非未予歸還，原審認定事實有誤，且未審
    酌其有精神障礙，身體疾病，低收入戶，因迫於無奈始為本
    件犯行，認原審量刑過重，上訴指摘原判決不當云云。惟查
    ，證人甲○○皮包內確有現金一萬三千元，業據證人甲○○
    於本院審理中具結證述綦詳，並證稱迄今未取回任何證件，
    業如前述。而被告縱如其所言事後將證件放置在店外招牌下
    ，期待有人拾得後歸還甲○○，此與任意棄置無異，被告指
    其已將證件歸還，並無可採。又被告所提殘障手冊與其是否
    有刑法第十九條之精神障礙係屬二事，而身體疾病，低收入
    戶等情，更不得作為犯罪之藉口。且量刑係法院職權之行使
    ，原判決業已詳細說明刑法第五十七條科刑之依據，核無違
    誤，被告泛指原審量刑不當云云，對原審職權之行使漫詞指
    摘，亦非有據。是被告之上訴依諸前揭各節說明，均無理由
    ，應駁回之。
據上論斷，應依刑事訴訟法第四百五十五條之一第一項、第三項
、第三百六十八條，判決如主文。
本案經檢察官姜麗君到庭執行職務。
中    華    民    國    99    年    6     月    4     日
                  刑事第五庭  審判長法  官  鄭水銓
                                    法  官  潘長生
                                    法  官  黎錦福
以上正本證明與原本無異。
本判決不得上訴。
                                    書記官  許清秋
中    華    民    國    99    年    6     月    8     日
附錄本案論罪科刑法條全文：
刑法第三百二十條
意圖為自己或第三人不法之所有，而竊取他人之動產者，為竊盜
罪，處五年以下有期徒刑、拘役或五百元以下罰金。
意圖為自己或第三人不法之利益，而竊佔他人之不動產者，依前
項之規定處斷。
前二項之未遂犯罰之。

司法院資訊處製作；財團法人民間司法改革基金會備份。
